【裁判字號】    97,消債更,2159
【裁判日期】    980609
【裁判案由】    更生事件
【裁判全文】
臺灣板橋地方法院民事裁定          97年度消債更字第2159號
聲  請  人  甲○○
代  理  人  劉師婷律師
上列當事人因消費者債務清理事件聲請更生，本院裁定如下：
    主  文
聲請人甲○○自中華民國九十八年六月九日下午四時起開始更生
程序。
    理  由
一、按法院開始更生程序之裁定，應載明其年、月、日、時，並
    即時發生效力，消費者債務清理條例第45條第1 項定有明文
    。
二、聲請人主張：其有不能清償情事，於民國95年間提出債權人
    清冊，以書面向最大債權金融機構台新國際商業銀行請求共
    同協商債務清償方案成立，自95年7月起，分80期 ，零利率
    ，每月償還新臺幣（下同）35,016元，至全部清償為止，惟
    聲請人當時任職於吉比童鞋專門店每月之平均收入約17,786
    元，上開協商金額顯高於聲請人之清償能力，致聲請人履行
    有困難，聲請人自95年8月起經親友協助下始能繳納 ，終至
    於履行9期後，自96年4月起即無力清償而毀諾，此非聲請人
    主觀惡意不履行協議，實係客觀上確有不可歸責於聲請人之
    事由。又其無擔保或無優先權之債務總額未逾 1,200萬元，
    復未經法院裁定開始清算程序或宣告破產，爰向本院聲請更
    生等語。
三、經查：聲請人主張之上開事實，業據提出財產及收入狀況說
    明書、債權人清冊、協議書、無擔保債務還款計畫表、財政
    部臺灣省北區國稅局95、96年度綜合所得稅各類所得資料清
    單、財產歸屬資料清單、全戶戶籍謄本、吉比童鞋專門店97
    年5至7月份員工薪資袋、臺北縣鶯歌鎮鳳鳴國民小學繳費收
    據、勞工保險被保險人投保資料表(明細)、郵政存簿儲金簿
    封面及內頁影本等件為證，堪信屬實。本院審酌本件協商成
    立之條件為每月清償35,016元，然聲請人當時每月所得僅約
    22,000元，有債權人提出其收入證明切結書附卷可參，顯然
    上開協商還款金額已高於聲請人之清償能力。又聲請人於協
    商成立後，自97年起1月迄今收入減少為平均每月僅 18,628
    元，此有聲請人於98年5月19日提出之陳報狀附卷可憑 ，是
    其清償能力亦受到影響，顯然有所降低，足認聲請人履行協
    商確有重大困難，且非可歸責於己。此外，本件復查無消費
    者債務清理條例第6條第3項 、第8條或第46條各款所定駁回
    更生聲請之事由存在，則債務人聲請更生，應屬有據，爰裁
    定如主文。
中    華    民    國    98    年     6     月    9    日
                  民事第三庭法  官  許月珍
上為正本係照原本作成
本件不得抗告
本裁定已於98年6月9日下午4時公告。
中    華    民    國    98     年     6    月    9    日
                            書記官  劉鴻傑


司法院資訊處製作；財團法人民間司法改革基金會備份。
